【裁判字號】    95,易,596
【裁判日期】    951128
【裁判案由】    違反毒品危害防制條例
【裁判全文】
臺灣屏東地方法院刑事判決               95年度易字第596號
公  訴  人  臺灣屏東地方法院檢察署檢察官
被      告  甲○○
上列被告因違反毒品危害防制條例案件，經檢察官提起公訴（95
年度毒偵字第1303號），及追加起訴（95年度毒偵字第1476號、
95年度毒偵字第1699號），被告就被訴事實為有罪之陳述，本院
裁定行簡式審判程序，判決如下：
    主  文
甲○○施用第二級毒品，處有期徒刑伍月。又施用第二級毒品，
處有期徒刑伍月，扣案之第二級毒品甲基安非他命壹包（驗後毛
重零點貳公克）沒收銷燬。又施用第二級毒品，處有期徒刑伍月
，扣案之第二級毒品甲基安非他命壹包（驗後毛重零點公克）
沒收銷燬。應執行有期徒刑壹年，扣案之第二級毒品甲基安非他
命貳包（分別為驗後毛重零點貳公克、零點公克）均沒收銷燬
。
    事  實
一、甲○○前曾於民國92年間因施用毒品案件，經本院以92年度
    毒聲字第1359號裁定送觀察、勒戒後，認無繼續施用毒品之
    傾向，於93年7 月8 日觀察、勒戒執行完畢釋放，由臺灣屏
    東地方法院檢察署檢察官於93年7 月13日以93年度毒偵緝字
    第96號不起訴處分確定；又於94年間因施用毒品案件，經本
    院以94年度簡字第608 號判決判處有期徒刑4 月，並經本院
    以94年度簡上字第97號判決駁回上訴，並宣告緩刑4 年，緩
    刑期內付保護管束而確定。
二、甲○○於緩刑期內猶不知潔身自愛，於觀察、勒戒執行完畢
    釋放後5 年內，復基於施用第二級毒品甲基安非他命之犯意
    ，於95年7 月18日上午某時，在屏東縣恆春鎮○○里○○路
    54號，以將第二級毒品甲基安非他命置於玻璃球內加熱燒烤
    再吸食所產生煙霧之方式，施用第二級毒品甲基安非他命1
    次，嗣甲○○於95年7 月20日至臺灣屏東地方法院檢察署接
    受採尿送驗，始查知上情。
三、甲○○另基於施用第二級毒品甲基安非他命之犯意，於95年
    8 月25日10時許，在屏東縣恆春鎮○○里○○路54號，以將
    第二級毒品甲基安非他命置於玻璃球內加熱燒烤再吸食所產
    生煙霧之方式，施用第二級毒品甲基安非他命1 次，嗣於同
    日15時10分許，在屏東縣恆春鎮○○里○○路68-1號，因騎
    乘機車形跡可疑為警盤查，甲○○見狀即將第二級毒品甲基
    安非他命1 包（驗後毛重0.2 公克）丟棄在地而為警扣案，
    甲○○始承認施用毒品，且同意採尿送驗而查獲。
四、甲○○另基於施用第二級毒品甲基安非他命之犯意，於95年
    9 月28日9 時許，在屏東縣恆春鎮○○里○○路54號，以將
    第二級毒品甲基安非他命置於玻璃球內加熱燒烤再吸食所產
    生煙霧之方式，施用第二級毒品甲基安非他命1 次，嗣於同
    日15時許，在屏東縣恆春鎮○○路與西潭路路口，因騎乘機
    車未戴安全帽為警在後追查，甲○○見狀即將第二級毒品甲
    基安非他命1 包（驗後毛重0.3 公克）丟棄在地而為警扣案
    ，甲○○始承認施用毒品，且同意採尿送驗而查獲。
五、案經屏東縣警察局恆春分局分別報請臺灣屏東地方法院檢察
    署檢察官偵查起訴及追加起訴。
    理  由
一、本件被告甲○○所犯係死刑、無期徒刑、最輕本刑為3 年以
    上有期徒刑以外之罪，其於準備程序中就被訴事實為有罪之
    陳述，經法官告知簡式審判程序之旨，並聽取當事人之意見
    後，本院認為適宜由受命法官獨任進行簡式審判程序。
二、上揭事實，業據被告甲○○於警詢時、偵查中及本院審理時
    坦承不諱，並有偵查報告2 紙（見恆警刑字第0950009438號
    卷第12頁、恆警刑字第0950011165號卷第16頁）在卷足憑，
    復有第二級毒品甲基安非他命2 包（分別為驗後毛重0.2 公
    克、0.3 公克）扣案可稽，且被告於95年7 月20日11時22分
    在臺灣屏東地方法院檢察署所採集之尿液檢體、為警於95年
    8 月25日16時30分所採集之尿液檢體，均經送請臺灣檢驗科
    技股份有限公司以酵素免疫分析法及氣相層析質譜儀法檢驗
    ，結果均呈甲基安非他命陽性反應，有該公司濫用藥物尿液
    檢驗報告2 紙（見95年度毒偵字第1303號卷第2 頁、95年度
    毒偵字第1476號卷第11頁）在卷足憑；被告為警於同年9 月
    28日17時所採集之尿液檢體，經警依臺灣尖端先進生技醫藥
    股份有限公司毒品簡易快速篩檢試劑初步檢驗，結果呈甲基
    安非他命（該檢驗報告單誤載為安非他命，如下述）陽性反
    應，有屏東縣警察局涉嫌違反毒品危害防制條例毒品初步檢
    驗報告單1 紙（見恆警刑字第0950011165號卷第22頁）在卷
    足憑，又扣案之第二級毒品甲基安非他命2 包（分別為驗後
    毛重0.2 公克、0.3 公克），經警依上開試劑初步檢驗，結
    果呈甲基安非他命（該檢驗報告單均誤載為安非他命，亦如
    下述）陽性反應，有屏東縣警察局涉嫌違反毒品危害防制條
    例毒品初步檢驗報告單2 紙（見恆警刑字第0950009438號卷
    第14頁、恆警刑字第0950011165號卷第21頁）附卷可稽，堪
    信被告上開自白確與事實相符。另施用安非他命後，其尿液
    不致檢出甲基安非他命陽性反應，而施用甲基安非他命後，
    其尿液可檢出甲基安非他命和其代謝物安非他命成分，目前
    國內緝獲之白色結晶或粉末狀安非他命毒品，其成分多為甲
    基安非他命，有行政院衛生署管制藥品管理局93年11月2 日
    管檢字第0930010499號函在卷可參（見本院95年度易字第59
    6 號卷第30頁），且被告之尿液確呈甲基安非他命陽性反應
    ，有尿液檢驗報告在卷足稽，是上開屏東縣警察局涉嫌違反
    毒品危害防制條例毒品初步檢驗報告單上記載安非他命陽性
    反應云云，均有誤會，併此敘明。此外，被告先前如事實欄
    所載，其於92年間因施用毒品案件，經本院以92年度毒聲字
    第1359號裁定送觀察、勒戒後，認無繼續施用毒品之傾向，
    於93年7 月8 日觀察、勒戒執行完畢釋放，由臺灣屏東地方
    法院檢察署檢察官於93年7 月13日以93年度毒偵緝字第96號
    不起訴處分確定等節，有臺灣屏東地方法院檢察署檢察官93
    年度毒偵緝字第96號不起訴處分書（見95年度毒偵字第1303
    號卷第10頁）、全國施用毒品案件紀錄表及臺灣高等法院被
    告前案紀錄表在卷足憑，本件事證已臻明確，被告於觀察、
    勒戒執行完畢釋放後5 年內，再犯本件施用第二級毒品甲基
    安非他命之犯行洵堪認定。
三、查甲基安非他命為毒品危害防制條例第2 條第2 項第2 款明
    定之第二級毒品，不得持有及施用，核被告甲○○所為，係
    犯該條例第10條第2 項之施用第二級毒品罪。其施用前、後
    持有第二級毒品甲基安非他命之低度行為，應為其施用之高
    度行為所吸收，不另論罪。被告所犯如事實欄二、三、四所
    示之施用第二級毒品罪3 罪間，應予分論併罰。爰審酌被告
    前經觀察、勒戒後，仍未戒斷其施用毒品之惡習，並參酌其
    素行狀況、犯罪之動機、目的、手段、所生戕害其身心情形
    及犯罪後坦承犯行，態度尚非惡劣等一切情狀，分別就其所
    犯3 罪量處如主文所示之刑，並定其應執行之刑，以資懲儆
    。扣案之第二級毒品甲基安非他命2 包（分別為驗後毛重0.
    2 公克、0.3 公克），均係查獲之毒品，已如上述，併依毒
    品危害防制條例第18條第1 項前段之規定，沒收銷燬之。
據上論斷，應依刑事訴訟法第299 條第1 項前段、第273 條之1
第1 項，毒品危害防制條例第10條第2 項、第18條第1 項前段，
刑法第11條、第51條第5 款，判決如主文。
本案經檢察官陳川傑到庭執行職務。
中    華    民    國    95    年    11    月    28    日
                  刑事第五庭    法  官  林家聖
以上正本證明與原本無異。
如不服本判決應於收受本判決送達後10日內向本院提出上訴書狀
，其未敘述上訴理由者，並得於提起上訴後10日內向本院補提理
由書狀（均須按他造當事人之人數附繕本）「切勿逕送上級法院
」
中    華    民    國    95    年    11    月    28    日
                                書記官  莊正彬
附錄本判決論罪科刑法條全文：
毒品危害防制條例第10條第2項
施用第二級毒品者，處三年以下有期徒刑。


司法院資訊處製作；財團法人民間司法改革基金會備份。
